【裁判字號】    91,訴緝,226
【裁判日期】    920130
【裁判案由】    毒品危害防制條例
【裁判全文】
臺灣高雄地方法院刑事判決                        九十一年度訴緝字第二二六號
    公  訴  人  臺灣高雄地方法院檢察署檢察官
    被      告  乙○○  男  二.
    指定辯護人  本院公設辯護人  甲○○
右列被告因毒品危害防制條例案件，經檢察官提起公訴（九十年度偵字第一五○三二
號），本院判決如左：
    主  文
乙○○共同連續販賣第一級毒品，處有期徒刑拾年陸月，褫奪公權參年。
扣案如附表（二）編號一、附表（三）編號一、編號三、編號四、附表（四）編號一
、編號二及附表（五）編號一、編號三、編號四、編號五、編號六之物，均沒收並銷
燬之；扣案如附表（三）編號五、編號六、編號九及附表（五）編號九、編號十、編
號十一、編號十二、編號十三、編號十四之物，均沒收之；又犯罪所得新台幣貳萬陸
仟伍佰元沒收，如全部或一部不能沒收時，以其財產抵償之。
    事  實
一、乙○○與洪福志（業經本院九十一年度訴字第六七六號判決有期徒刑十三年在案
    ）基於共同意圖營利之概括犯意聯絡，於附表（一）編號一及編號二所示之時間
    、地點，以門號0000000000、0000000000之行動電話作為
    聯絡工具，由洪福志負責接聽電話並談妥交易後，再由乙○○負責送貨，連續販
    賣第一級毒品予不詳姓名之人士九次及羅亦揚一次，得款二萬六千五百元。嗣於
    九十年八月九日，洪福志與不詳姓名之人士連絡交易細節後，即由乙○○攜帶海
    洛因一包於附表（一）編號三所示之地點等候交易之對象時，當場為埋伏之員警
    查獲而未遂，並自乙○○身上扣得如附表（二）所示之海洛因一包。乙○○隨即
    帶同員警前往位於高雄市○○路五六○號「荷蘭汽車旅館」第二○三室查獲洪福
    志，並分別於該旅館二○三室及洪福志所有車號ＺＧ─五一○七號箱型車內扣得
    如附表（三）及附表（四）所示之物。再於同日二十一時許，至洪福志位於高雄
    市○○區○○路二○六巷二之一號六樓之二住處查獲如附表（五）所示之物。
二、案經高雄市政府警察局刑警大隊報告台灣高雄地方法院檢察署檢察官偵查起訴。
    理  由
一、訊據被告乙○○矢口否認有與洪福志共同販賣第一級毒品海洛因之犯行，辯稱汽
    車旅館內查扣之物品係洪福志所有，而馬德里大廈內查獲之物品係及「林孟蓉」
    所有，伊沒有幫洪福志送毒品，在正忠路與建興路口被查獲身上攜帶之海洛因，
    係自己施用云云。經查：
    （一）附表（一）編號一及編號三犯罪事實部分：
          １、共同被告洪福志透過乙○○販賣毒品之事實，業據被告乙○○於警訊
              中供述甚詳。乙○○供稱：「（九十年八月九日十八時三十分在高雄
              市○○區○○路與建興路口）警方在我身上所查獲之毒品海洛因是我
              所有的，我至該處是要將毒品交給綽號『明仔』之男子。」「綽號『
              明仔』之男子要向洪福志購買毒品，他叫我拿毒品去正忠路與建興路
              口交給『明仔』之男子，順便將錢收回來給他。」「我是在九十年七
              月中旬開始替他（指被告）運輸毒品。」「我替他運送毒品有在洪福
              志住處馬德里大廈樓下交易共四、五次，大豐與大昌路口交易三、四
              次，大昌與皓東路口交易共二、三次，正忠與建興路口交易一次，‧
              ‧‧我向對方收新台幣三千元的有三次，二千元的二次。」「有時候
              洪福志沒有交代我要向對方收錢」「最後一次替他運輸毒品是在九十
              年八月九日十六時三十分在高雄市○○路與建興路口交易，價錢為二
              千元」等語（見九十年八月十日筆錄）甚詳。核與證人謝美娟於警訊
              中所證稱：乙○○是幫洪福志送毒品等情節亦相符合（見九十年八月
              十日警訊筆錄）。
          ２、被告嗣於偵訊及本院審理中固改稱：被查獲時身上攜帶的毒品是自己
              要施用的云云。惟查，被告乙○○於當日為警在高雄市○○路與建興
              路口查獲時，隨即供出其所販賣毒品之來源係當時在「荷蘭汽車旅館
              」之共同被告洪福志所交付。而警方依其所為供述前往「荷蘭汽車旅
              館」查緝，隨即於該旅館二○三室內查獲洪福志及如附表（三）所示
              之大批毒品及販賣工具。按一般販賣毒品者，為躲避警檢之查緝，無
              不以隱匿自己之行蹤為首要，豈有輕易暴露自己之所在予一般購買毒
              品之吸毒者，而被告乙○○竟能輕易供出洪福志之所在，並進而在其
              藏匿處查獲大批毒品及販賣毒品之用具，顯見被告乙○○絕非僅係單
              純向被告購買或拿取毒品施用之人，其與洪福志應係販賣毒品之同夥
              。再參以被告自承洪福志曾免費提供毒品供其施用，倘被告未替洪福
              志送毒品，洪福志豈有免費提供毒品供其施用之理。從而被告乙○○
              於警訊中供稱替被告送毒品予購買之人等情，自可採信。
    （二）附表（一）編號二犯罪事實部分：
          １、洪福志販賣第一級品予羅亦揚，並經由被告代送之事實，業據證人羅
              亦揚於警訊、偵訊及本院審理中證述綦詳。證人羅亦揚於警訊中證稱
              ：「於九十年七月三十日經友人介紹向該『祥仔』之男子購買過壹次
              ，每次均打其所持用之0000000000號行動電話聯絡，而我
              們相約在高雄市前鎮區○○○路與武營路之一家７─１１便利超商前
              交易，此次購得半錢五千五百元之毒品海洛因」等語（見九十年八月
              十日警訊筆錄）。核與其於本院審理中所證述：「九十年八月九日在
              歷史博物館被查獲是第二次。第一次是九十年七月三十日在崗山北路
              和武營路口的超商，兩次都是購買半錢，五千五百元。第一次是由謝
              孟宏拿毒品去給我。我們是打手機聯絡，是打0000000000
              聯絡，朋友介紹的。第二次還沒有交易完成就被查獲了」等情節均相
              符合。
          ２、被告固辯稱不認識羅亦揚，亦未替洪福志送毒品予羅亦揚，而共同被
              告洪福志亦附和其說詞。惟查：洪福志於警訊及本院審理中均自承，
              門號0000000000及0000000000之行動電話係伊
              所使用，而羅亦揚於九十年八月九日為警在高雄市歷史博物館查獲時
              ，經查詢其所持用之行動電話手機，確實有撥打予洪福志所使用之手
              機號碼0000000000之通話紀錄，此亦有手機螢幕翻拍之照
              片一張在卷可按。如洪福志不認識羅亦揚，何以羅亦揚會擅自撥打行
              動電話予洪福志。從而證人羅亦揚證稱經朋友介紹始撥打電話向洪福
              志購買毒品並經由被告送貨等情，自屬可信。
    （三）被告又辯稱：扣案如附表（四）及附表（五）所示之物品，分別係洪福志
          及林孟蓉所有，且高雄市○○區○○路二○六巷二之一號六樓之二房屋，
          亦係林孟蓉所居住云云。惟共同被告洪福志卻辯稱：附表（四）之物品係
          林孟蓉所有，與被告之供述己互不一致。且查：附表（四）之扣案物品，
          係於洪福志等人承租之汽車旅館所查獲等情，業據證人即查獲本案之員警
          林仁傑於本院九十一年八月二十日審理中證述明確，被告對此亦不否認。
          且扣案之物品中，有為數不少市價高昂之毒品，衡情，若該物品係林孟蓉
          所有，豈有輕易將毒品交付他人帶到汽車旅館任意放置之理。另被告為警
          查獲當時，尚於旅館內扣得建武路二○六巷二之一號六樓之二房屋之鑰匙
          一把，且被告自承與謝美娟、洪福志等人均居住在馬德里大廈（見九十年
          八月十日警訊筆錄），足以證明被告與洪福志確實居住於上開房屋之內。
          是被告辯稱馬德里大廈內之物品係林孟蓉所有等情，實有違常理，應係迴
          護洪福志之說詞，不足採信。
    （四）至共同被告洪福志又辯稱：當天是與林孟蓉約定在「荷蘭汽車旅館」要向
          她購買毒品，而乙○○及謝美娟也是向林孟蓉買毒品云云（見本院九十一
          年四月二日第３頁筆錄）。惟就渠等三人如何與林孟蓉約定於旅館內交易
          毒品之經過，洪福志係供稱：「在六合路附近的小吃店（打電話給林孟蓉
          ），當時乙○○和謝美娟兩人也在，我與林孟蓉通完電話後，有跟乙○○
          及謝美娟講，他們二人就跟我一起去。」「後來王承軒跟我借車子，我把
          車上的東西拿下來」等語（見本院同日第４頁筆錄）。惟證人謝美娟卻證
          稱：「我不曉得（林孟蓉約我們去旅館作什麼），那是洪福志約的，當時
          我們三人（指被告、謝美娟及乙○○）在車上，洪福志約好後就叫我們一
          起去，不曉得去那邊做什麼事，正好沒事就一起過去了」「在路上碰到王
          承軒、黃瓊慧，就帶他們一起去」等語（見本院同第６、７頁筆錄）。洪
          福志之供述與證人謝美娟之證詞互不一致。是洪福志辯稱係與謝美娟及謝
          孟宏要到旅館向林孟蓉購買毒品等情，亦與事實不符。況且該旅館房間係
          當天始以另一位證人黃瓊慧之名義承租，並經證人黃瓊慧於警訊中供明在
          卷。顯然該旅館房間之物品，絕非林孟蓉所放置，而應係洪福志所攜帶進
          去。參以證人謝美娟、王承軒及被告於警訊中均供稱：旅館內之物品確實
          係洪福志所有。則被告等人若係到旅館向林孟蓉購買毒品，何以尚由洪福
          志自行攜帶毒品、電子秤、及大量之空夾鏈袋等物品。另被告雖一再附和
          洪福志之說詞，辯稱馬德里大廈內查獲之物品係林孟蓉所有，惟經本院依
          所調取之口卡資料傳、拘林孟蓉到庭，均無所獲，尚難認被告所辯為可信
          。況被告如係與洪福志共同向林孟蓉購買毒品，販毒者豈會輕易將大批之
          毒品及販賣工具交付予購毒者，從而洪福志辯稱係與被告到旅館向林孟蓉
          購買毒品及以扣案之物品均係林孟蓉所有等情，亦係卸責之詞。
    （五）又本件為警查獲時，另查扣電子秤二個、捲煙器一個、研磨器三具、封口
          機一具及大批之分裝夾鏈袋等物品。而按毒品交易價格，每一公克市價動
          輒上千元，是販賣毒品者無不斤斤計較，故每每須籍助精密之電子秤從事
          交易。而研磨器、捲煙器及封口機及分裝袋更是販毒者用於分裝毒品，以
          便販賣予他人所使用之工具。若被告僅係單純持有或施用毒品，實無須備
          有如此精密之電子儀器、分裝工具及大量之分裝袋。況且查扣之物品中尚
          有帳冊及聯絡簿各一本扣案，是被告辯稱未與洪福志有販賣之行為，顯不
          足為採。此外，復有如附表（二）至附表（五）扣案之物品可資佐證，本
          件事證明確，被告犯行應堪認定。
    （六）另關於被告販賣第一級毒品之次數與金額：(1)被告於警訊中自承：馬德里
          大樓四、五次，大豐與大昌路口三、四次，大昌與皓東路口二、三次，價
          格三千元三次，二千元二次，其餘洪福志未交待拿錢。(2)羅亦揚部分，證
          人羅亦揚證稱：共購買二次，其中一次未完成交易，每次金額五千五百元
          等語。則證人及被告證述及供述之次數、金額雖未能確定，然經比較先後
          供述與其他事證相互結合運用之可信情況擔保程度，及「若有懷疑，應從
          被告有利認定」之原則，應認被告共同販賣之次數及金額，應取其最低次
          數及金額而認定之。其餘超過部分，尚乏更為可信之旁證以供審認，是關
          於被告先後販賣毒品之詳細次數及所得金額，雖因被告否認犯行而難於查
          考，但依前開說明，經依罪疑法則排除尚有存疑部分之供述後，應認被告
          歷次販賣毒品之次數及所得財物總額為附表（一）編號一至編號三所載，
          附此敘明。
二、核被告如附表（一）編號一至編號二之犯行，係犯毒品危害防制條例第四條第一
    項之販賣第一級毒品海洛因既遂罪；附表（一）編號三之犯行，已著手販賣毒品
    之行為，惟尚未完成交易即被查獲，其行為尚屬未遂，係犯同條例第四條第五項
    、第一項之販賣第一級毒品未遂罪。其持有海洛因之低度行為為販賣之高度行為
    所吸收，不另論罪。被告與洪福志就上開犯行，具有犯意聯絡及行為分擔，為共
    同正犯。被告先後多次販賣海洛因之行為，雖有既遂與未遂之別，惟其犯罪時間
    密接，所犯罪名相同，顯係基於概括犯意為之，仍應依連續犯之規定以販賣第一
    級毒品既遂一罪論，惟因本罪之法定本刑為無期徒刑或死刑，依法不得加重之。
    又被告所犯本件販賣第一級毒品之罪，其最輕法定本刑雖為無期徒刑，惟考量被
    告販賣毒品之次數、數量及金額均非大盤所可比擬，應屬販賣毒品之下游業者，
    ，且於本件犯罪中並非主嫌之地位，情輕法重，被告之行為不無可堪憫恕之處，
    本院認如處以最輕之無期徒刑，仍嫌過重，爰依刑法第五十九條之規定，酌予減
    輕其刑。爰審酌被告非法販賣海洛因予他人，危害他人身心健康甚鉅，且犯罪後
    飾詞卸責及其販賣之次數、數量等一切情狀，量處如主文所示之刑。並依其所犯
    罪之性質，認有褫奪公權之必要，並宣告褫奪公權三年。
三、扣案如附表（二）編號一、附表（三）編號一及附表（五）編號一之物，確為第
    一級毒品海洛因，分別有如附表所示之法務部調查局鑑定通知書在卷可按，應依
    毒品危害防制條例第十八條第一項之規定，沒收並銷燬之。另扣案如附表（三）
    編號三、編號四，附表（四）編號一、編號二、附表（五）編號三、編號四、編
    號五、編號六之物，均摻有海洛因或含有海洛因殘渣，亦有如附表所示之高雄醫
    學大學附設中和紀念醫院檢驗報告在卷可佐，且於客觀上無法與殘留之海洛因殘
    渣剝離，應視同毒品危害防制條例第十八條第一項之毒品，併予宣告沒收並銷燬
    之。又扣案如附表（三）編號五、編號六、編號九，附表（五）編號九、編號十
    、編號十一、編號十二、編號十三、編號十四之物，為共同被告洪福志所有供本
    件販賣毒品所用之物，已如前述，及販賣海洛因所得之財物二萬六千五百元（計
    算式：3000X3+2000X6+5500=26500），應依同條例第十九條第一項之規定沒收之
    ；所得財物二萬六千五百元部分，如一部不能沒收時，因係現款，故應以其財產
    抵償之。至於扣案如附表（三）編號二及附表（五）編號二之注射針筒，係供施
    用第一級毒品海洛因所用之物，與本件被告販賣毒品之行為無關；附表（三）編
    號七之白色粉末並非第一級毒品海洛因（有如附表所示之法務部調查局鑑定通知
    書可佐）；附表（五）編號七、編號八之物，雖係第二級毒品安非他命及含有安
    非他命殘渣之吸食器（有如附表所示之高雄醫學大學附設中和紀念醫院檢驗報告
    可參），及附表（三）編號八之大樓鑰匙、附表（五）編號十五謝美娟之印章，
    均與本件被告販賣第一級毒品之行為無關，爰均不另為沒收之諭知。
四、又公訴人雖就被告於附表（一）編號四，即九十年八月九日二十三時五十分許在
    高雄市歷史博物館販賣毒品予羅亦揚之犯行亦一併起訴，惟查，該次查獲羅亦揚
    購買毒品之經過，據證人即員警林仁傑於本院審理中證稱：「洪福志被帶回警局
    後，他的行動電話一直在響，我們將它接聽，得知對方是要向洪福志購買毒品，
    我們先跟對方約在高速公路交流道，後來又改在高雄市歷史博物館，我們依約定
    的時間到場後，羅亦揚出現在現場，從他的手機內查詢得知有撥行動電話到洪福
    志的手機，羅亦揚當時有坦承是要向洪福志購買毒品的。」等語（見本院九十一
    年八月二十日筆錄）。由此可知，該次交易係員警假扮被告之身分與羅亦揚聯絡
    ，此部分要難認被告與洪福志於該次有共同販賣毒品予羅亦揚之意思，尚難認已
    達著手販賣毒品之行為，自難論以被告共同販賣毒品之罪。惟此部分與前開有罪
    部分，實具有連續犯之裁判上一罪之關係，爰不另為無罪之諭知。均併此敘明。
據上論斷，應依刑事訴訴法第二百九十九條第一項前段，毒品危害防制條例第四條第
一項、第五項、第十八條第一項、第十九條第一項，刑法第十一條前段、第二十八條
、第五十六條、第五十九條、第三十七條第二項，判決如主文。
中      華      民      國      九十二    年      一      月    三十    日
                                  臺灣高雄地方法院刑事第七庭
                                      審判長法  官  陳志銘
                                            法  官  曾吉雄
                                            法  官  高英賓
右正本證明與原本無異。
如不服本判決，應於判決送達後十日內，向本院提出上訴狀。
                                            書記官  林雯琪
中      華      民      國      九十二    年      一      月    三十    日
附表(一)
┌──┬─────┬───────┬─────┬────┬───────┐
│編號│ 交易時間 │  交易地點    │ 交易對象 │  次數  │  每次金額    │
│    │          │              │          │        │  (新台幣)    │
├──┼─────┼───────┼─────┼────┼───────┤
│    │九十年七月│同右「馬德里大│姓名不詳  │四次    │三千元三次    │
│    │          │樓」樓下      │          │        │              │
│    │中旬起    ├───────┼─────┼────┤二千元六次    │
│一  │          │高雄市○○路與│姓名不詳  │三次    │              │
│    │          │大昌路口      │          │        │              │
│    │          ├───────┼─────┼────┤              │
│    │          │高雄市○○路與│姓名不詳  │二次    │              │
│    │          │皓東路口      │          │        │              │
├──┼─────┼───────┼─────┼────┼───────┤
│    │九十年七月│高雄市前鎮區崗│羅亦揚    │一次    │五千五百元    │
│二  │三十日    │山北路與武營路│          │    │              │
│    │          │口之7─11超商 │          │        │              │
├──┼─────┼───────┼─────┼────┼───────┤
│三  │九十一年八│高雄市○○路與│綽號「明仔│一次    │交易未完成被當│
│    │月九日    │建興路口      │」之男子  │        │場查獲        │
├──┼─────┼───────┼─────┼────┼───────┤
│    │九十年八月│高雄市○○○路│羅亦揚    │一次    │非被告與購毒品│
│四  │九日二十三│歷史博路館前  │          │        │聯絡交易毒品  │
│    │時五十分  │              │          │        │              │
└──┴─────┴───────┴─────┴────┴───────┘
附表(二) ：自乙○○身上查扣之物品
┌─┬────────┬────┬────┬──────────────┐
│編│  物 品 名 稱   │ 數 量  │ 重 量  │  鑑 定 報 告(備註)         │
│號│                │        │        │                            │
├─┼────────┼────┼────┼──────────────┤
│一│海洛因          │一包    │與附表( │法務部調查局編號000000000號 │
│  │                │        │三)編號 │鑑定通知書                  │
│  │                │        │一、附表│                            │
│  │                │        │(五)編號│                            │
│  │                │        │一之海洛│                            │
│  │                │        │因共十包│                            │
│  │                │        │，合計淨│                            │
│  │                │        │重二‧八│                            │
│  │                │        │二公克、│                            │
│  │                │        │包裝重二│                            │
│  │                │        │‧七七公│                            │
│  │                │        │克。    │                            │
└─┴────────┴────┴────┴──────────────┘
附表(三)：在荷蘭汽車旅館第二○三室查扣之物品
┌─┬────────┬────┬────┬──────────────┐
│編│  物 品 名 稱   │ 數 量  │ 重 量  │  鑑 定 報 告(備註)         │
│號│                │        │        │                            │
├─┼────────┼────┼────┼──────────────┤
│一│海洛因          │八包    │見附表( │法務部調查局編號000000000號 │
│  │(其中一包是煙草)│        │二)     │鑑定通知書                  │
├─┼────────┼────┼────┼──────────────┤
│二│注射針筒        │八支    │        │高雄醫學大學附設中和紀念醫院│
│  │                │        │        │編號9103─133檢驗報告       │
├─┼────────┼────┼────┼──────────────┤
│三│殘留海洛因餘渣夾│一只    │        │高雄醫學大學附設中和紀念醫院│
│  │鏈袋            │        │        │編號9103─129檢驗報告       │
├─┼────────┼────┼────┼──────────────┤
│四│捲煙器(海洛因殘 │一個    │        │高雄醫學大學附設中和紀念醫院│
│  │渣)             │        │        │編號9103─132檢驗報告       │
├─┼────────┼────┼────┼──────────────┤
│五│空夾鏈袋        │一盒    │        │                            │
├─┼────────┼────┼────┼──────────────┤
│六│空夾鏈袋        │四只    │        │                            │
├─┼────────┼────┼────┼──────────────┤
│七│白色粉末        │一大包  │淨重三二│(並非海洛因)                │
│  │                │        │‧七四公│法務部調查局編號000000000號 │
│  │                │        │克(包裝 │鑑定通知書                  │
│  │                │        │重一‧二│                            │
│  │                │        │一公克) │                            │
├─┼────────┼────┼────┼──────────────┤
│八│大樓鑰匙        │一付    │   │                            │
├─┼────────┼────┼────┼──────────────┤
│九│NOKIA行動電話手 │二支    │        │(0000000000、0000000000)    │
│  │機(含SIM卡二張) │        │        │                            │
└─┴────────┴────┴────┴──────────────┘
附表(四)：在車號ZG─5107號箱型車上查扣之物品
┌─┬────────┬────┬────┬──────────────┐
│編│  物 品 名 稱   │ 數 量  │ 重 量  │  鑑 定 報 告(註備)         │
│號│                │        │        │                            │
├─┼────────┼────┼────┼──────────────┤
│一│電子秤          │一個    │        │高雄醫學大學附設中和紀念醫院│
│  │                │        │        │編號9103─144檢驗報告       │
├─┼────────┼────┼────┼──────────────┤
│二│摻有海洛因香菸  │一支    │        │高雄醫學大學附設中和紀念醫院│
│  │                │   │        │編號9014─144檢驗報告。     │
└─┴────────┴────┴────┴──────────────┘
附表 (五)：在洪福志位於高雄市○○區○○路二○六巷二之一號六樓之二住處查扣
           之物品
┌─┬────────┬────┬────┬──────────────┐
│編│  物 品 名 稱   │ 數 量  │ 重 量  │  鑑 定 報 告(備註)         │
│號│                │        │        │                            │
├─┼────────┼────┼────┼──────────────┤
│一│海洛因          │二包    │見附表( │法務部調查局編號000000000號 │
│  │                │        │二)     │鑑定通知書                  │
├─┼────────┼────┼────┼──────────────┤
│二│注射針筒        │八支    │        │高雄醫學大學附設中和紀念醫院│
│  │                │        │        │編號9103─133檢驗報告       │
├─┼────────┼────┼────┼──────────────┤
│三│殘留海洛因餘渣夾│二十只  │        │高雄醫學大學附設中和紀念醫院│
│  │鏈袋            │        │        │編號9103─129檢驗報告       │
├─┼────────┼────┼────┼──────────────┤
│四│挑食用塑膠吸管  │二支    │        │高雄醫學大學附設中和紀念醫院│
│  │(海洛因殘留)    │        │        │編號9103─130檢驗報告       │
├─┼────────┼────┼────┼──────────────┤
│五│電子秤          │一個    │        │高雄醫學大學附設中和紀念醫院│
│  │(海洛因殘留)    │        │        │編號9103─144檢驗報告       │
├─┼────────┼────┼────┼──────────────┤
│六│海洛因研磨器    │三具    │        │高雄醫學大學附設中和紀念醫院│
│  │(海洛因殘留)    │        │        │編號9103─145檢驗報告       │
├─┼────────┼────┼────┼──────────────┤
│七│安非他命        │三包    │驗前毛重│高雄醫學大學附設中和紀念醫院│
│  │                │        │六‧九二│編號9103─147檢驗報告       │
│  │               │        │公克、驗│                            │
│  │                │        │後毛重六│                            │
│  │                │        │‧八公克│                            │
├─┼────────┼────┼────┼──────────────┤
│八│安非他命吸食器  │一組    │        │高雄醫學大學附設中和紀念醫院│
│  │(安非他命殘留)  │        │        │編號9103─131檢驗報告       │
├─┼────────┼────┼────┼──────────────┤
│九│封口機          │一具    │        │無毒品殘留                  │
│  │                │        │        │高雄醫學大學附設中和紀念醫院│
│  │                │        │        │編號9103─146檢驗報告       │
├─┼────────┼────┼────┼──────────────┤
│十│分裝袋樣本      │一組    │        │                            │
├─┼────────┼────┼────┼──────────────┤
│十│自製分裝用紙袋  │七疊    │        │                            │
│一│                │        │        │                            │
├─┼────────┼────┼────┼──────────────┤
│十│聯絡簿          │一本    │        │                            │
│二│                │        │        │                            │
├─┼────────┼────┼────┼──────────────┤
│十│帳冊            │十本    │        │                            │
│三│                │        │        │                            │
├─┼────────┼────┼────┼──────────────┤
│十│分裝用空夾鏈袋  │一大包  │        │                            │
│四│                │        │        │                            │
├─┼────────┼────┼────┼──────────────┤
│十│謝美娟印章      │一個    │        │                            │
│五│                │        │        │                            │
└─┴────────┴────┴────┴──────────────┘
附錄論罪科刑法條：
毒品危害防制條例第四條
製造、運輸、販賣第一級毒品者，處死刑或無期徒刑；處無期徒刑者，得
併科新台幣一千萬元以下罰金。
製造、運輸、販賣第二級毒品者，處無期徒刑或七年以上有期徒刑，得併
科新台幣七百萬元以下罰金。
製造、運輸、販賣第三級毒品者，處五年以上有期徒刑，得併科新台幣五
百萬元以下罰金。
製造、運輸、販賣專供製造或施用毒品之器具者，處一年以上七年以下有
期徒刑，得併科新台幣一百萬元以下罰金。
前四項之未遂犯罰之。


司法院資訊處製作；財團法人民間司法改革基金會備份。
